# 母公司报表上没有长期股权投资是什么原因？

提问人：wufaxian 时间：2020-08-25 12:33:07
公布的合并报表上有大量资产和负债。但是公布的母公司报表上却没有长期股权投资，或者长期股权投资非常少。
其他应收款也几乎没有。请问什么情况会造成母公司报表如此单薄？长投和其他应收款都非常少。怎么体现母公司对下属子公司的控制？又如何能“合并”下属子公司？

回答人：chenyiwei
背景信息有限，无法判断。有一种可能是母公司并非通过传统的股权投资关系实现对子公司的控制，而是通过托管或VIE架构。